臺灣臺南地方法院交通事件裁定　　　　 96年度交聲字第470號
移送機關　　交通部公路總局嘉義區監理所麻豆監理站
異議人即　　甲○○
受處分人
上列受處分人因違反道路交通管理處罰條例案件，對於交通部公
路總局嘉義區監理所麻豆監理站民國96年5月22日所為之裁決處
分（處分案號：麻監裁罰字第裁75-M00000000號）聲明異議，本
院裁定如下：
    主  文
異議駁回。
    理  由
一、原處分意旨略以：異議人即受處分人載源興（下稱異議人）
    於民國九十六年二月十三日二十二時四十一分許，駕駛車牌
    號碼ＮＺ－二二二七號自小客車，在台南縣新市鄉○○村○
    ○路、民生路二巷口處，迴車未注意來往車輛（此部分違規
    處分未經異議）撞及由被害人周聖閔所騎乘之車牌號碼ＭＶ
    Ｗ－一一三號機車，並造成被害人受傷，然異議人駕車肇事
    後，並未下車察看或採取任何　救護措施，即逕行駕車離開
    現場，經臺南縣警察局善化分局警員掣單舉發，原處分機關
    即交通部公路總局嘉義區監理所麻豆監理站查證結果，復以
    異議人違規事實屬實，依道路交通管理處罰條例（下稱處罰
    條例）第六十二條第三項、同條第四項之規定（原處分漏載
    第三項），裁處異議人罰鍰新台幣（下同）六千元，吊銷駕
    駛執照，一年內禁考。
二、本件異議意旨略以：迴車未注意來往車輛部分異議人並不爭
    執，願受處罰，惟肇事逃逸部分應俟司法判決後再認定是否
    違規為此聲明異議等語。
三、按汽車駕駛人駕駛汽車肇事致人受傷或死亡者，應即採取救
    護措施及依規定處置，並通知警察機關處理，不得任意移動
    肇事汽車及現場痕跡證據，違反者處三千元以上九千元以下
    罰鍰；駕駛人肇事致人死亡而逃逸者，吊銷其駕駛執照，並
    不得再考領，處罰條例第六十二條第三項、同條第四項分別
    定有明文。
四、經查：異議人於上開時、地，駕駛車牌號碼ＮＺ－二二二七
    號自小客車肇事，致周聖閔受傷，然異議人駕車肇事後未依
    規定處置及未採取必要救護措施而逃逸之違規事實，除經台
    南縣警察局善化分局警員掣單舉發，並移送原處分機關裁決
    外，另將異議人上開肇事致人受傷並逃逸部分，報告由臺灣
    台南地方法院檢察署檢察官偵辦起訴，嗣異議人於本院審理
    中就上揭事實供承不諱在卷，經本院以九十六年度交訴字第
    一三七號刑事判決判處有期徒刑四月，緩刑二年，而於九十
    六年十月二十二日確定在案，有該刑事判決及台灣高等法院
    被告前案紀錄表附卷可稽。從而，異議人駕駛車輛肇事致人
    受傷，未採取救護及依規定處置，並向警察機關報告而逃逸
    之行為應可認定，原處分機關據此引用處罰條例第六十二條
    第三項、同條第四項規定，裁處異議人罰鍰六千元，並吊銷
    駕駛執照，一年內禁考，於法即無不當，異議人異議無理由
    ，應予駁回。至異議人於上開時地，有迴車未注意來往車輛
    之違規行為，因異議人就此部分並未指摘，且陳明願受罰，
    認異議人就此部分未予異議，而告確定，附此敘明。
五、據上論斷，應依道路交通管理處罰條例第八十七條第二項、
    道路交通案件處理辦法第十九條，裁定如主文。
中　　華　　民　　國　　96　　年　　12　　月　　27　　日
                  交通法庭法　官　鍾邦久
以上正本證明與原本無異。
如不服本裁定應於送達後5日內向本院提出抗告狀（應附繕本）
。
 　　                     書記官　陳慧玲
中　　華　　民　　國　　96　　年　　12　　月　　27　　日
